臺灣士林地方法院刑事裁定
                                      110年度聲字第280號
聲  請  人
即  被  告  黃文發




上列聲請人即被告因本院109 年度訴字第89號妨害公務等案件，
聲請法官迴避，本院裁定如下：
    主  文
聲請駁回。
    理  由
一、聲請意旨略以：本案承審之受命法官（下稱承審法官）於民
    國110 年3 月11日準備程序時，違反中立聽訟者之角色，執
    行職務有偏頗之虞，因此聲請承審法官迴避等情。
二、按刑事訴訟法第18條規定：「當事人遇有下列情形之一者，
    得聲請法官迴避：一、法官有前條情形而不自行迴避者。二
    、法官有前條以外情形，足認其執行職務有偏頗之虞者。」
    刑事訴訟法第18條第2 款所稱「足認其執行職務有偏頗之虞
    者」，係指法官與訴訟關係人具有故舊、恩怨等關係，其審
    判恐有不公平而言，一般係以通常的人所具有的客觀、合理
    觀點，對於該承辦法官是否能為公平的裁判，足以產生懷疑
    ，作為判斷標準，而非僅依當事人片面、主觀作判斷，具體
    而言，若僅以己意揣測，或對法官訊問方式不滿，尚不得據
    為聲請迴避的理由。至於訴訟上的指揮，乃專屬於法院的職
    權，當事人的主張、聲請，祇供法院判斷參考，不生法院不
    採納其主張或否准其聲請，即謂有偏頗之虞，並進而以此憑
    為聲請法官迴避的依據（最高法院107 年度台抗字第87號裁
    定意旨可資參照）。
三、經查：
  ㈠被告因妨害公務等案件，經臺灣士林地方檢察署檢察官聲請
    以簡易判決處刑，因被告否認犯行，並具狀聲請調查證據，
    本院內湖簡易庭法官認為不宜以簡易判決處刑，簽請移由刑
    事庭適用通常程序審理，經核准後，由審查庭法官以109 年
    度審訴字第37號審理，嗣因審查庭法官認為案件有移審理庭
    審理之必要，遂將本案移審理庭以109 年度訴字第89號審理
    等情，此有本院內湖簡易庭法官簽呈、審查庭法官審理單在
    卷可稽（見本院108 年度湖簡字第438 號卷第57頁、109 年
    度審訴字第37號卷第123 頁、109 年度訴字第89號卷封面）
    ，復據本院依職權調閱本案偵、審卷宗核閱無誤，先予敘明
    。
　㈡按審判長應將證物提示當事人、代理人、辯護人或輔佐人，
    使其辨認，刑事訴訟法第164 條第1 項定有明文。又審判長
    於法庭之開閉及審理訴訟，有指揮之權；法庭開庭時，審判
    長有維持秩序之權，法院組織法第88條、第89條分別定有明
    文。本案承審法官依刑事訴訟法第273 條第1 項規定，於11
    0 年3月11日進行準備程序，當庭提示偵查卷附告訴代理人
    所提出之報紙掃描及光碟檔案之電子檔光碟1份、臺北市政
    府警察局大同分局109年12月8日北市警同分刑字 第1093037
    589號函暨檢附告訴代理人詹雅婷109年11月26日警詢筆錄、
    臺北市立圖書館108年3月25日北市圖秘字第1083002575號函
    、臺北市立圖書館閱覽規定各1份、詹雅婷（臺北市立圖書
    館延平分館主任、告訴人臺北市立圖書館延平分館之告訴代
    理人）108年2月26日警詢筆錄、108年5月14日偵訊筆錄、10
    9年2月14日本院準備程序筆錄、109年4月20日本院準備程序
    筆錄、109年5月4日本院準備程序筆錄、109年12月14日本院
    準備程序筆錄之陳述，訊問被告對於上開證據之證據能力有
    何意見時，經被告答稱「我要聲請法官迴避，因為法官已違
    反中立聽訟者的角色，我要聲請中止訴訟程序」、「我認為
    法官在用職權主義，法官應做中立的聽訟角色，我要聲請法
    官迴避，請法官停止訴訟」、「法官已經沒有任何理由進行
    訴訟，我已經聲請法官迴避了，請法官停止訴訟程序」等語
    後，被告起身未經同意即離開法庭，此有該次準備程序筆錄
    在卷可憑【見本院110 年度聲字第280號卷第3至5 頁】，因
    承審法官當庭提示之上開證據均屬本案證物，承審法官均係
    依上揭法文所定之法定程序為之，並無任何違法或不當，被
    告逕指承審法官執行職務有所偏頗，自非可採。
　㈢綜上，承審法官就本案依法進行準備程序，提示證據供被告
    就證據能力表示意見，並於開庭時，行使法庭秩序維持權，
    均屬依法所為，要無不當。被告或對承審法官所為訴訟指揮
    或秩序維持之處分有所不滿，然此為其個人主觀感受，自客
    觀而言，尚非承審法官與被告或其他訴訟關係人具有故舊、
    恩怨等關係，致審判恐有不公平，或一般通常之人均會認為
    已達承辦法官不能為公平裁判之程度，是被告以前詞聲請法
    官迴避，為無理由，應予駁回。
四、依刑事訴訟法第21條第1 項、第220 條，裁定如主文。
中　　華　　民　　國　110 　　年　　10　　月　　18　　日
                  刑事第四庭審判長法  官  楊秀枝
                                  法  官  彭凱璐
                                  法  官  錢衍蓁
以上正本證明與原本無異。
因疫情而遲誤不變期間，得向法院聲請回復原狀。
如不服本裁定，應於送達後5 日內，向本院提出抗告狀。
                                  書記官  周佳誼
中　　華　　民　　國　 110　　年　　10 　　月　　19　日